# 合同履约成本的余额如何列示

提问人：jadeeking 时间：2020-11-18 20:02:28
EPC业务，企业按照与业主单位确认的工程量占预计总收入的比例计算完工百分比，按照完工百分比乘以预计总成本结转营业成本。
请问：当实际发生成本大于结转的成本时，合同履约成本的借方余额应当列示为存货还是合同资产还是其他流动资产。当实际成本小于结转的成本时，合同履约成本的贷方余额，应当列示为预计负债还是合同负债，还是其他流动负债？

回答人：chenyiwei
当实际发生成本大于结转的成本时，合同履约成本的借方余额尚未确认收入，应列报为存货。这与合同资产（有条件的收款权利，对应于已确认的收入）无关。
合同履约成本的贷方余额较少见，一般是预计的尚未发生的成本，可列报为其他流动/非流动负债。